臺灣高等法院刑事判決　　　　　　　　96年度上訴字第1037號
上　訴　人　臺灣臺北地方法院檢察署檢察官
被　　　告　甲○○
上列上訴人因被告兒童及少年性交易防制條例案件，不服臺灣臺
北地方法院96年度訴字第6號，中華民國96年2月12日第一審判決
（起訴案號：臺灣臺北地方法院檢察署95年度偵字第23957號）
，提起上訴，被告就被訴事實為有罪陳述，本院合議庭裁定適用
簡式審判程序審理，判決如下：
    主  文
上訴駁回。
    事  實
一、甲○○於民國95年10月18日晚間22時許，在臺北縣汐止市友
    人住處，利用電腦網際網路連接至「UTHOME網際空間北部人
    聊天室」網站，在不特定多數人均得共見共聞之該網路虛擬
    聊天室，以「真的找包養」此一足以引誘、暗示人為性交易
    之訊息為暱稱，上網尋找有意與其進行性交易之不特定對象
    。適臺北市政府警察局中山分局警員於同一時間進行電腦網
    路查測，以「珊妮」之化名登錄上網參與聊天後，甲○○為
    逃避警方查緝，改以「密語」之方式在該聊天室中鍵入：「
    包養妳」、「我希望看到照片或視訊才知ㄋ」等語，復要求
    改以MSN聊天方式聯絡，並留帳號「peterpannice@hotmail.
    com」作為聯絡之用，復以MSN方式聊天時鍵入：「要看你條
    件（回答警員化名「飛」問）你包養一個月可以出多少？）
    」、「你說ㄍ數沒關係」、「（1萬2你覺得ㄋ？）你說依次
    還是1ㄍ月？」、「（要做什麼你能說一下ㄇ？）就發生關
    係賠出門」、「像一般男女朋友」、「就做愛」等語，經警
    員確認其主觀上確有刊登足以引誘、暗示人為性交易訊息之
    犯意後，與其相約於翌日凌晨1時20分許，在臺北市中山區
    ○○○路、伊通街口見面，而循線查悉上情。
二、案經臺北市政府警察局中山分局報請臺灣臺北地方法院檢察
    署檢察官偵查而聲請以簡易判決處刑。
    理  由
一、上揭犯罪事實，業據被告於警詢、偵查、原審及本院坦承在
    卷（見偵查卷第7至12頁、第66頁、原審96年1月29日及本院
    96年3月21日審判筆錄），並有網路對話MSN聊天畫面列印資
    料（偵查卷第27至63頁）在卷可按。
二、又被告於該聊天室以「真的找包養」為暱稱，為引誘、暗示
    網友其要包養性伴侶之意思，業據被告坦承在卷，依其用語
    客觀上已足以達到引誘、暗示該聊天室之不特定對象與其為
    性交易之程度，且經警方佯裝欲為性交易之人上網參與聊天
    後，被告復在該聊天室中鍵入：「包養妳」、「我希望看到
    照片或視訊才知ㄋ」等語，並要求改以MSN聊天方式聯絡，
    並留帳號「peterpannice@hotmail.com」作為聯絡之用，而
    在MSN聊天時又鍵入：「要看你條件（回答警員化名「飛」
    問）（你包養一個月可以出多少？）」、「你說ㄍ數沒關係
    」、「（1萬2你覺得ㄋ？）你說依次還是1ㄍ月？」、「（
    要做什麼你能說一下ㄇ？）就發生關係賠出門」、「像一般
    男女朋友」、「就做愛」等性交易之密語，益徵被告以「真
    的找包養」為暱稱，主觀上確有引誘、暗示人為性交易之意
    圖。再上開「UT.HOME網際空間北部人聊天室」網站網頁，
    並未限制資格，一般不特定人皆可隨意進入，亦為被告所明
    知，則被告有以電腦網路於上開網頁散布、刊登上揭訊息使
    不特定人均得共見之事實，堪以認定。
三、綜上，是被告自白核與事實相符，應堪採信。本案事證明確
    ，被告犯行堪以認定。
四、核被告所為，係犯兒童及少年性交易防制條例第29條以電腦
    網路散布、刊登足以引誘、暗示人為性交易訊息之罪。原審
    因依兒童及少年性交易防制條例第29條，刑法第11 條前段
    、第41條第1項前段、第74條第1項第1款、第2項第4款規定
    ，並審酌被告無前科，有本院被告前案紀錄表1件附卷可稽
    、素行尚佳，及其犯罪之動機、目的、手段、所生危害暨犯
    罪後坦承犯行，尚知悔悟等一切情狀，以被告甲○○以電腦
    網路散布、刊登足以引誘、暗示人為性交易之訊息，處有期
    徒刑3月，並諭知易科罰金之折算標準。又以被告前此未曾
    受有期徒刑以上刑之宣告如前述，犯罪後態度良好，坦承犯
    行不諱，尚知所悔悟，兼衡被告被告所為惡性並非重大，且
    有正當職業，因認被告經本次罪刑之宣告後，已知所警惕而
    無再犯之虞，認所宣告刑，以暫不執行為適當，併依刑法第
    74條第1項第1款併諭知緩刑2年，以勵自新。另審酌被告之
    犯行對社會有危害，爰依刑法第74條第2項第4款諭知應向公
    庫支付新臺幣6萬元，以資警惕，其認事用法，洵無違誤，
    量刑亦屬妥適，檢察官上訴意旨略以：本件原審判決為被告
    甲○○緩刑之判決，並於主文為「應向公庫支付新臺幣6萬
    元」之諭知，核該主文之內容並未定履行期及所應支付之公
    庫對象屬不特定之內容，審酌同條第4項「第4款得為民事強
    制執行名義」之規定以觀，法院所為此種金錢給付之附款，
    其除應特定被告所應支付之金額外，復應特定被告所應履行
    之期限，以及被告所應支付之對象，方屬適法，是原判決既
    有上開適用法則不當之處，爰依法提起上訴，以資救濟云云
    ，雖非無見，惟查刑法第74條規定：「受2年以下有期徒刑
    、拘役或罰金之宣告，而有下列情形之一，認以暫不執行為
    適當者，得宣告2年以上5年以下之緩刑，其期間自裁判確定
    之日起算：一、未曾因故意犯罪受有期徒刑以上刑之宣告者
    。二、前因故意犯罪受有期徒刑以上刑之宣告，執行完畢或
    赦免後，5年以內未曾因故意犯罪受有期徒刑以上刑之宣告
    者。緩刑宣告，得斟酌情形，命犯罪行為人為下列各款事項
    ：一、向被害人道歉。二、立悔過書。三、向被害人支付相
    當數額之財產或非財產上之損害賠償。四、向公庫支付一定
    之金額。五、向指定之公益團體、地方自治團體或社區提供
    40小時以上240小時以下之義務勞務。六、完成戒癮治療、
    精神治療、心理輔導或其他適當之處遇措施。七、保護被害
    人安全之必要命令。八、預防再犯所為之必要命令。前項情
    形，應附記於判決書內。第2項第3款、第4款得為民事強制
    執行名義。緩刑之效力不及於從刑與保安處分之宣告」。並
    未明定履行期及所應支付之公庫對象，未明定履行期，即屬
    即時，未定支付之公庫對象，應由執行檢察官指定或判斷所
    支付之公庫對象是否適當，均屬執行問題，且非不得為執行
    名義，原判決就此部分，並無不當，檢察官之上訴為無理由
    ，應予駁回。
據上論斷，應依刑事訴訟法第368條、第273條之1第1項，判決如
主文。
本案經檢察官劉靜婉到庭執行職務。
中　　華　　民　　國　　96　　年　　3 　　月　　30　　日
　　　　　　　　　刑事第七庭審判長法　官　楊貴雄
　　　　　　　　　　　　　　　　  法　官　許錦印
　　　　　　　　　　　　　　　　  法　官　江國華
以上正本證明與原本無異。
如不服本判決，應於收受送達後10日內向本院提出上訴書狀，其
未敘述上訴之理由者並得於提起上訴後10日內向本院補提理由書
（均須按他造當事人之人數附繕本）。
                                  書記官  陳玉嬋
中　　華　　民　　國　　96　　年　　4 　　月　　3 　　日
附錄：本案論罪科刑法條全文
附錄本案論罪科刑法條：
兒童及少年性交易防制條例第29條
以廣告物、出版品、廣播、電視、電子訊號、電腦網路或其他媒
體，散布、播送或刊登足以引誘、媒介、暗示或其他促使人為性
交易之訊息者，處5年以下有期徒刑，得併科新台幣1百萬元以下
罰金。